臺灣嘉義地方法院刑事判決　　　　　　　 94年度訴字第649號
公　訴　人　臺灣嘉義地方法院檢察署檢察官
被　　　告　丙○○
上列被告因竊盜案件，經檢察官提起公訴（94年度偵字第3687號
、第3727號、第5159號），本院合議庭裁定由受命法官獨任行簡
式審判程序，判決如下：
    主  文
丙○○連續踰越牆垣竊盜，處有期徒刑拾月，緩刑貳年。全買股
份有限公司簽帳單商店存根聯參張及中國石油股份有限公司簽帳
單商店存根聯壹張上偽造之「邱文聖」簽名各壹枚，均沒收。
　  事  實
一、丙○○基於意圖為自己不法所有之竊盜概括犯意，連續於如
    附表一所示之時間、地點，以如附表一所示之方式竊取如附
    表一所示之財物。又基於意圖為自己不法所有，以不正方法
    由自動付款設備取得他人之物之概括犯意，持竊取之陳素卿
    中國信託商業銀行（下稱中國商銀）信用卡，連續於如附表
    二所示之時間、地點，前往銀行設置之自動櫃員機，持卡置
    入自動櫃員機內操作，偽以該信用卡之合法使用人身分之不
    正方法，使該銀行之自動櫃員機陷於錯誤，誤認係陳素卿本
    人而同意預借如附表二所示之現金，使丙○○自該銀行詐借
    現金。復基於行使偽造文書及意圖為自己不法所有詐欺取財
    之概括犯意，先於不詳時地，在所竊取之丁○○萬泰商業銀
    行（下稱萬泰銀行）信用卡背面之簽名欄，偽造「邱文聖」
    之簽名1枚後，表明該信用卡係「邱文聖」所申請使用，作
    為簽名者係與發卡銀行訂立契約，供特約商店核對身分等用
    意之證明，足以生損害於丁○○、「邱文聖」及萬泰銀行確
    認持卡人身分之正確性；又丙○○見報紙刊登刷卡換現金之
    廣告，而撥打電話聯絡，由一名姓名年籍不詳之成年女子，
    帶同至嘉義市○○街174巷7弄2號全買股份有限公司（下稱
    全買公司），與姓名年籍不詳之成年全買公司員工，三人共
    同基於意圖為自己不法所有詐欺取財之概括犯意聯絡，於如
    附表三所示之時間，以「假消費，真刷卡」換現金之方式，
    由丙○○持丁○○之萬泰銀行信用卡向全買公司員工行使，
    未實際消費取得任何商品或服務，連續刷卡如附表三所示之
    金額，每次並於全買公司員工交付之簽帳單商店存根聯上，
    偽造「邱文聖」之簽名1枚，而於偽造簽帳單之私文書後，
    持之向全買公司員工行使，因而取得新臺幣（下同）5萬2千
    元之現金，致萬泰銀行於全買公司請款時，誤以為係丁○○
    本人消費刷卡，陷於錯誤而代墊款項予全買公司，足以生損
    害於丁○○、「邱文聖」與萬泰銀行確認持卡人身分之正確
    性；且於94年4月24日19時38分許，至嘉義市○○路246號中
    國石油股份有限公司興嘉站（下稱中油公司）加油960元後
    ，持丁○○之萬泰銀行信用卡向服務人員行使，施用詐術佯
    稱係「邱文聖」本人，並於服務人員交付之簽帳單商店存根
    聯上，偽造「邱文聖」之簽名1枚，而於偽造簽帳單之私文
    書後，持之向服務人員行使，以供核對信用卡背面簽名，致
    服務人員陷於錯誤，誤以為係「邱文聖」本人消費，而允其
    刷卡簽帳，且使萬泰銀行於中油公司請款時代為墊付消費款
    項，足以生損害於丁○○、「邱文聖」、中油公司及萬泰銀
    行確認持卡人身分之正確性。嗣因陳素卿、丁○○發現信用
    卡遭竊而報警處理，另於94年9月4日11時15分許，在嘉義市
    ○○路278號6樓行竊時，為員警當場查獲。
二、案經陳素卿訴由嘉義市警察局第一分局，及嘉義市警察局第
    二分局報請臺灣嘉義地方法院檢察署檢察官偵查起訴，經本
    院合議庭裁定由受命法官獨任行簡式審判程序。
    理  由
一、訊據被告丙○○對於上揭犯罪事實，於本院準備程序及審理
    時均坦承不諱，並經證人陳素卿、丁○○、張皖婷、己○○
    、戊○○、乙○○、陳泰霖（三閣房屋仲介有限公司員工）
    、甲○○（嘉義縣資方代表總工會員工）於警詢時證述在卷
    ，另有中國信託商銀ATM交易一覽表、萬泰銀行信用卡消費
    明細帳單、萬泰銀行消費明細表、中油公司信用卡簽帳單商
    店存根聯、財團法人金融聯合徵信中心信用卡資訊各1紙、
    自動櫃員機錄影翻拍照片2張、全買公司信用卡簽帳單商店
    存根聯、贓物認領保管單各3張等附卷可憑，足認被告之自
    白與事實相符，本件事證明確，被告犯行堪予認定。
二、論罪科刑部分：
  (一)按刑法第321條第1項第2款規定將「門扇」、「牆垣」、「
    其他安全設備」並列。則所謂「門扇」應專指門戶而言，指
    分隔住宅或建築物內外之出入口大門而言。而所謂「其他安
    全設備」，係指除門扇、牆垣以外，依社會觀念足認為防盜
    之一切設備而言，最高法院著有78年度台上字第4418號判決
    可資參照。窗戶具有防閑之效用，依社會通常之觀念，屬於
    維護安全之防盜設備，自屬同條文規定之安全設備；又刑法
    第32 1條第1項第2款之「毀越」，指毀壞與踰越二種情形。
    次按在信用卡背面簽名欄簽名，自形式上整體觀察，即足以
    知悉係表示信用卡之簽名者於信用卡有效期限內有權使用該
    信用卡之辨識及證明，並非依習慣或特約表示一定用意之證
    明，性質上係屬刑法第210條之私文書，最高法院著有93年
    度台上字第3419號判決可資參照。
  (二)核被告就如附表一編號1所示之犯行，係犯刑法第321條第1
    項第2款踰越牆垣竊盜罪；就如附表一編號2、3所示之犯行
    ，係犯刑法第320條第1項普通竊盜罪；就如附表一編號4所
    示之犯行，係犯刑法第321條第1項第2款踰越安全設備竊盜
    罪，檢察官認被告係犯刑法第320條第1項普通竊盜罪，尚有
    未洽，惟其基本社會事實同一，應予變更起訴法條；利用自
    動櫃員機預借現金，係犯刑法第339條之2第1項之利用自動
    付款設備詐取財物罪；在信用卡背面偽造「邱文聖」之簽名
    並持以行使，係犯刑法第216條、第210條行使偽造私文書罪
    ；持信用卡刷卡行使，係犯刑法第216條、第210條行使偽造
    私文書罪及同法第339條第1項詐欺取財罪；而被告於上開私
    文書偽造「邱文聖」簽名之行為，為偽造私文書之階段行為
    ，偽造私文書後復持以行使，偽造之低度行為應為行使之高
    度行為所吸收，均不另論罪。
  (三)被告就刷卡換現金部分，與該成年女子、全買公司員工，三
    人共同犯罪，彼此間有犯意聯絡及行為分擔，均為共同正犯
    。被告先後多次加重竊盜罪、竊盜罪、利用自動付款設備詐
    取財物罪、行使偽造私文書罪、詐欺取財罪之犯行，均時間
    緊接，犯罪構成要件相同，顯係基於概括犯意反覆為之，均
    為連續犯，應各論以情節較重之踰越牆垣竊盜罪，及從一重
    論以利用自動付款設備詐取財物罪、行使偽造私文書罪、詐
    欺取財罪，並均加重其刑。被告所犯上開四罪間，有方法、
    結果之牽連關係，為牽連犯，應從一重之踰越牆垣竊盜罪處
    斷。雖檢察官未就被告在丁○○萬泰銀行信用卡背面偽造「
    邱文聖」簽名後行使之犯行提起公訴，惟此部分與上揭起訴
    並經本院判決有罪之部分，有連續犯及牽連犯之裁判上一罪
    之關係，為起訴效力所及，本院自得併予審理。爰審酌被告
    犯罪之動機、行為之手段、所得財物之價值、告訴人及被害
    人所受之損害，及坦承犯行之犯後態度良好，並知所悔悟，
    且已賠償或歸還財物予告訴人、被害人等一切情狀，量處如
    主文所示之刑，以資懲儆。檢察官雖對被告求處有期徒刑1
    年4月，然本院綜合被告犯行之一切情狀，認對其量處如主
    文所示之刑，已足收懲儆之效，檢察官具體求刑之刑度範圍
    尚屬過重，應併敘明。另被告於86年間，因違反麻醉藥品管
    理條例案件，經本院判處有期徒刑4月，如易科罰金，以3百
    元折算1日確定，於87年1月22日執行完畢，此有臺灣高等法
    院被告全國前案紀錄表1份在卷可考，其前受有期徒刑以上
    刑之宣告，執行完畢後，5年以內未曾受有期徒刑以上刑之
    宣告，茲因思慮欠週而罹刑章，經此次刑之宣告，應知警惕
    而無再犯之虞，且已賠償或歸還財物予告訴人、被害人，本
    院認其所受宣告之刑，以暫不執行為適當，爰併諭知緩刑2
    年，以啟自新。偽造之全買公司簽帳單商店存根聯3張及中
    油公司簽帳單商店存根聯1張既已提出行使，已非被告所有
    ，惟上開簽帳單上偽造之「邱文聖」簽名各1枚，仍應依刑
    法第219條規定宣告沒收。至丁○○之萬泰銀行信用卡1張，
    業經被告丟棄滅失，已據被告於本院審理時供述在卷，是既
    無證據證明仍屬存在，就信用卡背面偽造之「邱文聖」簽名
    1枚，爰不另為沒收之諭知，併此敘明。
據上論斷，應依刑事訴訟法第273條之1第1項、第299條第1項前
段、第300條，刑法第56條、第321條第1項第2款、第216條、第
210條、第339條第1項、第339條之2第1項、第41條第1項前段、
第55條、第74條第2款、第219條，罰金罰鍰提高標準條例第1條
前段，判決如主文。
本案經檢察官李志明到庭執行職務。
中　　華　　民　　國　　94　　年　　12　　月　　7 　　日
                    刑事第三庭  法  官  卓春慧
上列正本證明與原本無異。
如不服本判決，應於判決送達後10日內向本院提出上訴狀（應附
繕本）。告訴人或被害人如對於本判決不服者，應具備理由請求
檢察官上訴，其上訴期間之計算係以檢察官收受判決正本之日期
為準。
中　　華　　民　　國　　94　　年　　12　　月　　8 　　日
                                書記官  江芳耀
附錄本案論罪科刑法條全文：
刑法第321條第1項第2款：
犯竊盜罪而有左列情形之一者，處6月以上、5年以下有期徒刑：
二　毀越門扇、牆垣或其他安全設備而犯之者。
刑法第216條：
行使第210條至第215條之文書者，依偽造、變造文書或登載不實
事項或使登載不實事項之規定處斷。
刑法第210條：
偽造、變造私文書，足以生損害於公眾或他人者，處5年以下有
期徒刑。
刑法第339條第1項：
意圖為自己或第三人不法之所有，以詐術使人將本人或第三人之
物交付者，處5年以下有期徒刑、拘役或科或併科1千元以下罰金
。
刑法第339條之2：
意圖為自己或第三人不法之所有，以不正方法由自動付款設備取
得他人之物者，處3年以下有期徒刑、拘役或1萬元以下罰金。
以前項方法得財產上不法之利益或使第三人得之者，亦同。
附表一：
┌──┬─────┬─────┬────┬──────┐
│編號│  時間    │地點、方式│被害人  │竊得財物    │
├──┼─────┼─────┼────┼──────┤
│ 1  │94年3月21 │以攀爬踰越│陳素卿  │現金1萬8千元│
│    │日1時許   │圍牆之方式│        │，中國商銀  │
│    │          │，徒手進入│        │VISA信用卡1 │
│    │          │嘉義市世賢│        │張（卡號：45│
│    │          │路2段123號│        │000000000000│
│    │          │國立嘉義啟│        │55）及MASTR │
│    │          │智學校，在│        │信用卡1張（ │
│    │          │學校之訓導│        │卡號：543372│
│    │          │處        │        │0000000000）│
│    │          ├─────┼────┼──────┤
│    │          │同上學校之│張皖婷  │現金2,910元 │
│    │          │高2年甲班 │        │            │
│    │          │教室      │        │            │
│    │          ├─────┼────┼──────┤
│    │          │同上學校之│己○○  │現金5萬2千元│
│    │          │高2年丙班 │        │            │
│    │          │教室      │        │            │
│    │          ├─────┼────┼──────┤
│    │          │同上學校之│戊○○  │現金1,650元 │
│    │          │高2年丁班 │        │            │
│    │          │教室      │        │            │
│    │          ├─────┼────┼──────┤
│    │          │同上學校之│丁○○  │萬泰銀行信用│
│    │          │辦公室    │        │卡1張（卡號 │
│    │          │          │        │：0000000000│
│    │          │          │        │789102）    │
├──┼─────┼─────┼────┼──────┤
│ 2  │94年8月9日│徒手進入嘉│乙○○  │手錶1只，無 │
│    │6時30分許 │義市玉山一│        │線電話機1台 │
│    │          │村94號住宅│        │　          │
│    │          │（侵入住宅│        │　　　　    │
│    │          │部分未據告│        │　　　　    │
│    │          │訴）      │        │            │
├──┼─────┼─────┼────┼──────┤
│ 3  │94年8月10 │徒手由隔壁│三閤房屋│傳真機1台， │
│    │日1時許   │工地2樓攀 │仲介有限│電腦印表機1 │
│    │　        │爬至嘉義市│公司　　│台，音響1台 │
│    │          │興業西路  │        │，手機2支， │
│    │          │392號「三 │        │項鍊1條     │
│    │          │閤房屋仲介│        │　　　　    │
│    │          │有限公司」│        │            │
│    │          │2樓陽台開 │        │            │
│    │          │門進入（侵│        │            │
│    │          │入建築物部│        │            │
│    │          │分未據告訴│        │            │
│    │          │）        │        │            │
├──┼─────┼─────┼────┼──────┤
│ 4  │94年9月4日│徒手從5樓 │嘉義縣資│電腦1組（含 │
│    │11時15分許│窗戶招牌攀│方代表總│螢幕、滑鼠、│
│    │          │爬至嘉義市│工會　　│主機），DVD │
│    │          │民權路278 │        │放影機1台， │
│    │          │號6樓，踰 │        │數位相機1台 │
│    │          │越窗戶之安│        │，投影機1台 │
│    │          │全設備進入│        │，計算機1台 │
│    │          │「嘉義縣資│        │，硬碟機1台 │
│    │          │方代表總工│        │，郵票1批（ │
│    │          │會」（侵入│        │價值17,000）│
│    │          │建築物部分│        │，現金700元 │
│    │          │未據告訴）│        │　　　　　  │
└──┴─────┴─────┴────┴──────┘
附表二：陳素卿中國商銀信用卡預借現金明細
┌──┬──────┬───────────┬────┐
│編號│  時  間    │                      │        │
│    ├──────┤        信用卡        │  金額  │
│    │  地  點    │                      │        │
├──┼──────┼───────────┼────┤
│    │94年4月9日  │                      │        │
│    │6時30分許   │                      │        │
│ 1  ├──────┤中國商銀VISA信用卡（卡│ 7,000元│
│    │嘉義市○○路│號：0000000000000000）│        │
│    │290號彰化商 │                      │        │
│    │業銀行嘉義分│                      │        │
│    │行          │                      │        │
├──┼──────┼───────────┼────┤
│    │94年4月27日 │                      │        │
│    │16時48分許  │                      │        │
│ 2  ├──────┤中國商銀MASTER信用卡（│ 2,300元│
│    │嘉義市○○路│卡號：0000000000000000│        │
│    │338號建華銀 │）                    │        │
│    │行嘉義分行  │                      │        │
└──┴──────┴───────────┴────┘
附表三：丁○○萬泰銀行信用卡刷卡明細
┌──┬──────┬───────────┬────┐
│編號│  時  間    │      地  點          │ 金額   │
│    │            │                      │        │
├──┼──────┼───────────┼────┤
│ 1  │94年4月24日 │嘉義市○○街174巷7弄2 │22,545元│
│    │10時40分許  │號全買公司            │        │
├──┼──────┼───────────┼────┤
│ 2  │94年4月24日 │       同上           │1,531元 │
│    │19時57分許  │                      │        │
├──┼──────┼───────────┼────┤
│ 3  │94年4月24日 │        同上          │33,400元│
│    │20時5分許   │                      │        │
└──┴──────┴───────────┴────┘
